臺灣臺中地方法院刑事判決　　　　　　　96年度易字第2123號
公　訴　人　臺灣臺中地方法院檢察署檢察官
被　　　告　甲○○
上列被告因侵占案件，經檢察官提起公訴（96年度偵緝字第988
號），復經本院合議庭裁定由受命法官獨任行簡式審判程序，本
院判決如下：
    主    文
甲○○意圖為自己不法之所有，而侵占自己持有他人之物，處有
期徒刑柒月。
    犯罪事實
一、甲○○係臺中市○○路23之18號春揚大第管理委員會之財務
    委員，於民國（下同）93年7月9日，利用至郵局提領春揚大
    第管理委員會款項新臺幣（下同）100萬元之便，竟意圖為
    自己不法之所有，在臺中市南屯區附近，易持有為所有之意
    ，將其中30萬元侵占入己，改存入自己所有之臺灣銀行帳戶
    內。嗣經春揚大第管理委員會新任主任委員於94年9月30日
    交接後查覺上情，向甲○○催討，惟甲○○均拒不返款，復
    搬離該大樓。
二、案經春揚大第管理委員會訴由臺灣臺中地方法院檢察署檢察
    官偵查起訴，復經本院合議庭裁定由受命法官獨任行簡式審
    判程序。
    理    由
一、訊據被告甲○○對於侵占自己持有之管理委員會款項達30萬
    元之事於本院自承在卷（本院卷第16頁），並為有罪之陳述
    ，復據告訴代理人乙○○、林炳榮於偵訊指訴在卷，並有春
    揚大第區分所有權人第4屆、第6屆會議紀錄、春揚大第管理
    委員會臺中嶺東郵局及合作金庫銀行西臺中分行存摺影本在
    卷可稽，足認被告確有上揭侵占犯行；雖被告辯稱：30萬元
    是管理委員會同意說我有百分之18的優惠存款利息，可以存
    在我的戶頭裡面，所生的利息作為管委會委員年終聚餐或是
    其他福利，是管理委員會委員私下同意的，知道事情的共有
    管委會9位委員中之6位委員；我是93年12月間起陸陸續續從
    臺銀帳戶中提出來用掉的云云，意指自己侵占犯行之時間，
    係基於概括犯意，自93年12月間起多次侵占云云，惟被告辯
    稱將30萬元存入自己帳戶有經部分管理委員私下同意乙節，
    並無證據足證其說，自非可採，本件侵占犯行應從有利被告
    之認定，認被告係於93年7月9日侵占30萬元，僅成立1次侵
    犯行，而非自93年12月間起連續侵占多次，合計金額為30萬
    元之多次侵占犯行，併此敘明。本件事證明確，被告上揭侵
    占犯行堪予認定。
二、核被告甲○○所為，係犯刑法第335條第1項之普通侵占罪。
    公訴人雖認被告係犯刑法第336條第2項之業務侵占罪嫌云云
    ，惟按侵占業務上持有物之罪，以其所侵占之他人所有物，
    係因執行業務而持有為構成要件，若非因執行業務而基於其
    他委任關係持有他人所有物，即與該罪構成要件不符，祇能
    以普通侵占論科，最高法院23年上字第1620號判例可資參照
    ，被告係經春揚大第大樓之住戶推選為財務委員，並受該大
    樓管理委員會之委託負責於93年7月9日前往提領款項，該受
    託提領款項之行為係偶一為之，並非基於社會上繼續經營反
    覆實施之業務，尚難認屬業務，是本件應僅成立普通侵占罪
    ，公訴人所認顯係有誤，起訴法條應予變更。爰審酌被告侵
    占管委會之款項，又侵占之金額達30萬元，其侵占至今已逾
    2年多，猶未與管委會達成和解，賠償管委會之損失，暨其
    犯後態度等一切情狀，量處如主文所示之刑。
據上論斷，依刑事訴訟法第273條之1、第299條第1項前段、第30
0條，刑法第335條第1項，刑法施行法第1條之1，判決如主文。
中　　華　　民　　國　　96　　年　　6 　　月　　4 　　日
                  刑事第十庭    法  官  黃家慧
上正本證明與原本無異。
如不服本判決，應於送達後十日內向本院提出上訴狀（須附繕
本），上訴於台灣高等法院台中分院。
                                書記官  陳靖騰
中　　華　　民　　國　　96　　年　　6 　　月　　4 　　日
刑法第335條
（普通侵占罪）
意圖為自己或第三人不法之所有，而侵占自己持有他人之物者，
處 5 年以下有期徒刑、拘役或科或併科 1 千元以下罰金。
前項之未遂犯罰之。
